臺灣高等法院刑事裁定
110年度聲字第2708號
聲  請  人
即  被  告  郝廣民




選任辯護人  陳建宏律師
            黃重鋼律師
            楊凱雯律師
上列聲請人因強盜案件（本院110年度上訴字第1269號），聲請
人聲請具保停止羈押，本院裁定如下：
    主  文
聲請駁回。 
    理  由
一、聲請人即被告郝廣民前經本院法官訊問後，認涉犯刑法第33
    0條第1項、第321條第1項第3款、第4款之結夥三人以上攜帶
    兇器強盜罪，犯罪嫌疑重大，並有刑事訴訟法第101條第1項
    第3款之羈押事由，且有羈押之必要，而於民國110年4月14
    日為羈押處分，並於110年7月6日裁定自同年7月14日延長羈
    押二月在案，合先敘明。
二、聲請意旨略以：
㈠、被告長期患有肝硬化及C型肝炎，並於108年1月22日因肝衰竭
    緊急送往「中心診所醫療財團法人中心綜合醫院（下稱中心
    診所）」住院治療共12天，醫囑並建議「宜於門診繼續追蹤
    治療」。被告擔心長期服用西藥會造成肝臟負荷過重，故至
    臺中「太一中醫診所」持續服用中藥及回診，檢附被告至中
    心診所、太一中醫診所就診之相關病歷及門診單據，可證被
    告受羈押前確有固定就醫。然被告自109年3月29日受羈押迄
    今1年多，皆未見看守所對其肝硬化有積極之治療，僅定期
    進行抽血檢查，亦未曾同意被告外出就醫，看守所記載被告
    之身體狀況亦僅記載「C型肝炎」而未記載更為嚴重之「肝
    硬化」。110年4月27日定期抽血發現被告肝指數嚴重超標始
    緊急於110年5月5日及110年5月17日安排被告前往「衛生福
    利部臺北醫院（下稱臺北醫院）」就醫及檢查，本安排110
    年6月15日外出就醫並聽取檢驗結果，然被告因畏懼醫院疫
    情嚴重而請求以視訊方式聽取報告遭拒，即明被告之症狀業
    有採取治療手段之必要，無法僅以視訊方式就診並開立診斷
    證明書。又被告因擔心家中、公司之經濟受到疫情衝擊，配
    偶亦因甲狀腺腫瘤而急需進行手術等事，幾乎無法入睡，被
    告本已長期難以入眠，近期更為嚴重而氣色極差，復因肝臟
    代謝無法服用安眠藥物，其身體已不堪負荷，被告已受羈押
    長達1年多，適逢疫情嚴峻及健康狀況惡化，盼鈞院能予被
    告具保並妥善就醫之機會，被告願配合鈞院所定之定時報到
    要求及提出相當金額之交保金。
㈡、羈押不僅不利於被告行使訴訟防禦權及有礙實施辯護權，且
    常使被告為免於羈押之恐懼，而不得不「自證無罪」，直接
    或間接壓縮被告之訴訟權利。本案縱認無法適用刑事訴訟法
    第114條第3款規定予以交保，然被告自始未曾逃亡，原審所
    採論述實為速斷，被告更不可能因為原審認定有罪即逃亡，
    而不主張其法律上權利；且本案共同被告劉馥增境外在逃，
    王璟澄及林東賢皆在監，參酌現在之審理進度亦無勾串之可
    能性，亦無反覆實施之虞；重罪羈押之部分亦不符合最後手
    段性，故已無羈押被告的原因與必要。為此依照刑事訴訟法
    第110條第1項聲請具保停止羈押，被告將配合鈞院所定之定
    期報到時間及提供相當金額之保證金等語。
三、按被告經法官訊問後，認為犯罪嫌疑重大，所犯為死刑、無
    期徒刑或最輕本刑為五年以上有期徒刑之罪，有相當理由認
    為有逃亡、湮滅、偽造、變造證據或勾串共犯或證人之虞，
    非予羈押，顯難進行審判或執行者，得羈押之，刑事訴訟法
    第101條第1項第3款定有明文。
四、本院認被告涉犯上開罪名，犯罪嫌疑重大，所涉犯之結夥三
    人以上攜帶兇器加重強盜罪屬最輕本刑為五年以上有期徒刑
    之罪，且仍有刑事訴訟法第101條第1項第3款之羈押事由，
    猶有羈押之必要，分論如下：
㈠、被告雖否認有為本案被訴之加重強盜犯行，然此業經原審認
    定有罪並判處罪刑在案，有原審判決書所引林東賢、吳尚澤
    、王璟澄、鄧祐旻、王可君、涂誠文、周子雲之證述、行車
    紀錄器影像、通訊軟體LINE對話紀錄、內政部警政署指紋鑑
    定書等證據在卷可按，自堪認被告涉犯前揭重罪之嫌疑重大
    。
㈡、被告所涉犯上開加重強盜罪，屬法定最輕本刑為七年以上有期徒刑之重罪，且經原審就此部分判處應執行有期徒刑十年在案，可預期判決或執行之刑度既重，則妨礙審判程序進行或規避刑罰執行之可能性增加（參見司法院釋字第665號解釋意旨），蓋重罪常伴有逃亡、滅證之高度可能性，此乃趨吉避凶、脫免刑責、不甘受罰之基本人性，此亦為刑事訴訟法第101條第1項第3款單獨設立以放寬認定逃亡、湮滅、偽造、變造證據或勾串共犯或證人之虞標準之原因。參以被告前於109年1月間經警方拘提未果後，坦承聽朋友講過警方在找我（見偵8788號卷第25頁），而當時其子郝敬壹已遭拘提到案並經問及被告之事，被告亦自承於其子交保後其妻有告知此事（見聲羈79號卷第60頁），衡情被告自不可能如其所述不知道什麼事、不知道要找警方何人說明案情（見偵8788號卷第25頁），然被告竟自承之後陸續至苗栗頭份、台中、臺東、花蓮等多處投宿，而未居住於住所內，直到109年3月28日始經警於屏東拘提到案，揆諸前揭說明，自有相當理由可認被告若釋放在外將有逃亡之虞。
㈢、被告雖罹患C型肝炎，但其既稱看守所有定期抽血檢查，且前
    於110年5月17日曾經所方戒護送衛生福利部臺北醫院門診治
    療，可徵其已獲得一定之醫療照護。嗣被告雖因受新冠肺炎
    疫情影響不願返所後隔離而放棄前往門診聽取檢查報告，但
    經本院函詢上開臺北醫院結果，復稱被告為C型肝炎，安排
    定期門診回診治療C型肝炎及追蹤腹部超音波檢查即可，有
    該院110年7月13日北醫歷字第1100006655號函在卷可按，亦
    即被告所罹患肝炎只須定期回診追蹤，尚無事證可認其有刑
    事訴訟法第114條第3款所定「現罹疾病，非保外治療顯難痊
    癒」之情事，與該條款要件未合，自無從准以具保代替。
㈣、本院認其他方法均不足以擔保被告能在庭受審及日後執行刑
    罰，難認有何羈押以外之方法可資代替，經權衡被告人權保
    障及公共利益之維護後，依目前訴訟進行程度，認仍有羈押
    之必要性。
五、綜上所述，被告仍具備上開羈押事由，並猶有羈押之必要，
    復無刑事訴訟法第114條各款所列不得駁回具保聲請停止羈
    押之情形。從而本件聲請人聲請具保停止羈押，不能准許，
    應予駁回。
據上論斷，依刑事訴訟法第220條，裁定如主文。　
中　　華　　民　　國　　110 　年　　7 　　月　　30　　日
                  刑事第二十庭  審判長法　官  王復生
                                      法　官  蕭世昌 
                                      法　官  張紹省
以上正本證明與原本無異。
如不服本裁定，應於收受送達後五日內向本院提出抗告狀。
                                      書記官  莫佳樺
中　　華　　民　　國　　110 　年　　8 　　月　　4 　　日